臺灣新北地方法院刑事判決
111年度訴字第230號
公  訴  人  臺灣新北地方檢察署檢察官
被      告  吳杰宸




指定辯護人  張全成律師（義務辯護律師）
上列被告因違反毒品危害防制條例案件，經檢察官提起公訴（11
0年度偵字第45327號），本院判決如下：
    主    文
吳杰宸共同販賣第三級毒品未遂，處有期徒刑壹年拾月。緩刑伍
年，緩刑期間付保護管束，並應向檢察官指定之政府機關、政府
機構、行政法人、社區或其他符合公益目的之機構或團體，提供
壹佰捌拾小時之義務勞務。扣案如附表編號1所示驗餘之物及如
附表編號2所示之物均沒收。
　  犯罪事實
吳杰宸與通訊軟體「WeChat」（下稱微信）暱稱「恩4.0」、「
萬華小老闆」之身分不詳者共同意圖營利，基於販賣第三級毒品
之犯意聯絡，由「恩4.0」於民國110年11月1日晚間9時14分許，
以微信向佯裝毒品買家之警員發送「找支援？」、「你在哪區我
問一下」等有關販售毒品訊息，並談妥以新臺幣（下同）4,500
元交易含有第三級毒品甲基-N,N-二甲基卡西酮成分之毒品咖啡
包10包。嗣吳杰宸持用如附表編號2所示行動電話接收「萬華小
老闆」指示，於翌（2）日下午4時45分許，攜帶如附表編號1所
示毒品咖啡包10包至新北市○○區○○路0段000號前與警員會面交易
，旋為警當場表明身分逮捕而未遂。
    理    由
一、上開犯罪事實，業據被告吳杰宸於警詢、偵訊、本院準備程
    序及審判中坦承不諱（110年度偵字第45327號卷〈下稱偵卷〉
    第16-19、77頁、111年度訴字第230號卷〈下稱本院卷〉第54
    、116頁），並有新北市政府警察局海山分局搜索及扣押筆
    錄、同分局扣押物品目錄表、同分局新海派出所警員110年1
    1月2日職務報告、「恩4.0」與警員之微信對話紀錄譯文及
    翻拍照片、查獲現場與扣案物及如附表編號2所示行動電話
    內微信聯絡人資料照片、臺北榮民總醫院110年11月12日北
    榮毒鑑字第C0000000號毒品成分鑑定書、內政部警政署刑事
    警察局110年12月22日刑鑑字第1108029285號鑑定書在卷可
    稽（偵卷第29-32、39-43、45-49、87、94頁），復有如附
    表所示之物扣案為憑，足認被告之自白與事實相符，堪予採
    信。又被告於偵訊時供稱其是以3,000元購買如附表編號1所
    示毒品咖啡包10包，再以4,500元轉售警員等語（偵卷第77
    頁），足認其主觀上有營求利益之意圖。綜上所述，本案事
    證明確，被告犯行堪以認定，應依法論科。
二、論罪科刑
  ㈠核被告所為，係犯毒品危害防制條例第4條第6項、第3項之販
    賣第三級毒品未遂罪。被告意圖販賣而持有第三級毒品之低
    度行為，為其販賣第三級毒品未遂之高度行為吸收，不另論
    罪。
　㈡被告與「恩4.0」及「萬華小老闆」，就上開犯行，有犯意聯
    絡及行為分擔，應論以共同正犯。
  ㈢被告已著手於販賣如附表編號1所示毒品咖啡包之行為，惟因
    買家係警員喬裝，並無購買毒品之真意，致未能如預期完成
    交易，為未遂犯，爰依刑法第25條第2項規定，按既遂犯之
    刑減輕其刑。
  ㈣被告於偵查及本院審判中均自白販賣第三級毒品未遂犯行，
    應依毒品危害防制條例第17條第2項規定減輕其刑，並依法
    遞減之。
　㈤爰審酌被告圖謀不法利益，漠視第三級毒品之危害性及法令
    禁制，與他人共同透過網路伺機尋找毒品買家，所為實無足
    取，惟念被告於偵查及本院審判中均坦承犯行，犯後態度良
    好，兼衡其犯罪之動機、目的、手段、販毒數量、於本院審
    理時所述智識程度、工作及家庭生活狀況等一切情狀，量處
    如主文所示之刑。另被告雖請求本院依刑法第59條規定酌減
    其刑，惟本院已依法遞減被告之刑，遞減後難認有何情輕法
    重之處，自無再予酌減之必要。
  ㈥被告前未曾因故意犯罪受有期徒刑以上刑之宣告，有臺灣高
    等法院被告前案紀錄表存卷可憑，其因一時失慮，致罹刑典
    ，犯後坦承罪行，已有悔意，參以被告於本案行為時年僅19
    歲，智慮淺薄而易受他人不良影響，及其所提在職證明書（
    本院卷第129頁），足認其現有正當工作等情，可知被告並
    未全然脫離生活正軌，仍具改過遷善之可塑性，是本院認其
    經此偵、審程序及罪刑之宣告後，當知所警惕，應無再犯之
    虞，對其宣告之刑，以暫不執行為適當，爰依刑法第74條第
    1項第1款規定宣告緩刑5年，以啟自新。另為使被告確實記
    取教訓，爰併依刑法第74條第2項第5款規定，命被告應於檢
    察官指定之期間內，向檢察官指定之政府機關、政府機構、
    行政法人、社區或其他符合公益目的之機構或團體，提供18
    0小時之義務勞務，並依同法第93條第1項第2款規定，諭知
    於緩刑期間付保護管束。又被告若於緩刑期間違反本院所定
    上開負擔且情節重大，足認原宣告之緩刑難收其預期效果而
    有執行刑罰之必要時，仍得由檢察官依法聲請撤銷其緩刑之
    宣告。
三、沒收　
  ㈠扣案如附表編號1所示之物，為違禁物，除因鑑驗而用罄之部
    分外，均應依刑法第38條第1項規定宣告沒收。
　㈡扣案如附表編號2所示之物，係供被告為本案犯行所用之物，
    應依毒品危害防制條例第19條第1項規定宣告沒收。
據上論斷，應依刑事訴訟法第299條第1項前段，判決如主文。
本案經檢察官阮卓群提起公訴，檢察官邱稚宸到庭執行職務。　
中　　華　　民　　國　　111 　　年     6    月    9   日
　　　　　　　　　刑事第四庭    審判長法　官　楊筑婷

　　　　　　　　　　　　　　　　　　　法　官　施吟蒨

　　　　　　　　　　　　　　　　　　　法　官　吳智勝
上列正本證明與原本無異。
如不服本判決，應於判決送達後20日內敘明上訴理由，向本院提
出上訴狀 (應附繕本) ，上訴於臺灣高等法院。其未敘述上訴理
由者，應於上訴期間屆滿後20日內向本院補提理由書「切勿逕送
上級法院」。
                                      書記官  薛力慈
中　　華　　民　　國　　111 　年　　6 　　月　　10　　日
附錄本案論罪科刑法條全文：
毒品危害防制條例第4條
製造、運輸、販賣第一級毒品者，處死刑或無期徒刑；處無期徒
刑者，得併科新臺幣3千萬元以下罰金。
製造、運輸、販賣第二級毒品者，處無期徒刑或10年以上有期徒
刑，得併科新臺幣1千5百萬元以下罰金。
製造、運輸、販賣第三級毒品者，處7年以上有期徒刑，得併科
新臺幣1千萬元以下罰金。
製造、運輸、販賣第四級毒品者，處5年以上12年以下有期徒刑
，得併科新臺幣5百萬元以下罰金。
製造、運輸、販賣專供製造或施用毒品之器具者，處1年以上7年
以下有期徒刑，得併科新臺幣150萬元以下罰金。
前五項之未遂犯罰之。
附表：
編號 扣案物品名稱及數量 鑑驗結果／備註 1 含有第三級毒品甲基-N,N-二甲基卡西酮成分之毒品咖啡包10包 驗前總淨重約22.6423公克，取0.2571公克、1.53公克鑑定用罄。 2 iPhone行動電話1支（含門號0000000000號SIM卡1枚） （無）